# PPPP项目金融资产模式建设期确认的长期应收款利息收入是否需计提减值

提问人：dtyjvfuinvff 时间：2020-01-10 22:17:08
请教陈版，PPP项目金融资产模式，项目建设期确认的长期应收款-回购利息收入是否需计提减值的问题。我理解长期应收款实际利率法下确认的长期应收款-利息收入，由于该利息收入实际上亦是通过在运营期每期收取无条件固定可收款额时收回的（即运营期收取的款项包含了建设期投资本金及投资收益），因此该长期应收款-利息收入部分也应该与长期应收款-建设款一起按照集团公司金融资产减值政策计提减值。
请问陈老师，我理解是否合理呢？

回答人：chenyiwei
你的理解基本合理。需要注意的是：由于预定在运营期内收款，目前尚未到收款时间，所以即使因为建设期时间较长而导致其账龄较长，对其减值计提也不能简单地依据账龄法。

提问人：dtyjvfuinvff 时间：2020-01-14 17:43:52
谢谢陈老师回复。此类PPP项目长期应收款计提减值是应根据政府资金能力以及未来期间履约付款情况来确定，此处类似未来现金流量法。
另外请问陈总，目前集团根据自身所有过的PPP项目历史经验以及经济环境预测制定的统一金融资产减值政策来计提减值，如对建设期的金融资产模式核算PPP项目长期应收款按集团规定的一定比例计提减值，基于谨慎性原则，这样操作是否也属于合理呢？

回答人：chenyiwei
也可以。另外政府付款拖欠、不按时付款的情况较多，由此可能损失的资金时间价值在计提信用减值损失时也应考虑。